ACORDAO-COMPLETO-2545576

ACÓRDÃO 2405/2022 ATA 15/2022 - PLENÁRIO

VISTO, relatado e discutido este acompanhamento de Acordo de Leniência previsto na Lei 12.846/2013 (Lei Anticorrupção) ;
ACORDAM os Ministros do Tribunal de Contas da União, reunidos em sessão do Plenário, ante as razões expostas pelo Relator, em:
9.1. informar à Controladoria-Geral da União (CGU) e Advocacia-Geral da União (AGU) a existência de processos de controle externo em tramitação no Tribunal de Contas da União que indicam a prática de irregularidades de que resultam dano ao Erário por parte da empresa colaboradora, a saber: TC Processo 046.902/2020-1, TC Processo 004.997/2018-2 e TC Processo 007.103/2007-7;
9.2. considerar que os valores negociados no acordo em curso não satisfazem aos critérios estabelecidos para a quitação do dano à Petrobrás, nos termos previstos no item 4, da segunda ação operacional do Acordo de Cooperação Técnica (ACT) , celebrado em 6 de agosto de 2020, entre a Controladoria-Geral da União, a Advocacia-Geral da União, o Tribunal de Contas da União e o Ministério da Justiça e Segurança Pública, com a coordenação do Supremo Tribunal Federal
9.3. conceder aos servidores da comissão de negociação, expressamente designados pela CGU e AGU, acesso irrestrito aos processos especificados no item 9.1, para fins de eventual negociação complementar com a empresa colaboradora, com base no item 4, da segunda ação operacional do ACT;
9.4. nos termos dos art. 8º, §3º, inciso III, da Resolução-TCU 294/2018, manter o caráter sigiloso dos presentes autos, incluindo os presentes Relatório e Voto, por conterem informações e documentos protegidos por sigilo estabelecido em legislação específica;
9.5. encaminhar cópia da deliberação, bem como do relatório e voto que a fundamentam à CGU e à AGU.

ACOMPANHAMENTO. Acordo de Leniência - SEI  nº 00190.109319/2021-42

não há.

3. Interessados/Responsáveis:
3.1. Interessado: Identidade preservada (art. 55, caput, da Lei n. 8.443/1992).
3.2. Responsável: Identidade preservada (art. 55, caput, da Lei n. 8.443/1992).

13.1. Ministros presentes: Bruno Dantas (na Presidência), Walton Alencar Rodrigues (Relator), Benjamin Zymler, Augusto Nardes, Vital do Rêgo, Jorge Oliveira e Antonio Anastasia.
13.2. Ministro-Substituto convocado: Marcos Bemquerer Costa.
13.3. Ministros-Substitutos presentes: Augusto Sherman Cavalcanti e Weder de Oliveira.

WALTON ALENCAR RODRIGUES

Documento classificado como sigiloso com fundamento no § 1º do art. 108 da Lei  8.443/1992 (Lei  Orgânica do TCU) c/c o art. 22 da Lei 12.527/2011 (Lei de Acesso à Informação).

Antenor Madruga (25.930/OAB-DF); Renato Portella (119.778/OAB-SP); Ana Maria Belotto (69.068/OAB-DF); Lucas Guimarães Ribeiro (215.050/OAB-RJ).

Não atuou.

Documento classificado como sigiloso com fundamento no § 1º do art. 108 da Lei 8.443/1992 (Lei Orgânica do TCU) c/c o art. 22 da Lei 12.527/2011 (Lei de Acesso à Informação).

ACOMPANHAMENTO (ACOM)

Secretaria de Orientação, Métodos, Informações e Inteligência para o CE e o Combate à Corrupção (Soma).